臺灣板橋地方法院交通事件裁定　　　　　96年度交聲字第49號
原處分機關　交通部公路總局臺北區監理所蘆洲監理站
異　議　人
即受處分人　甲○○
上列異議人即受處分人因違反道路交通管理處罰條例案件，不服
原處分機關於中華民國95年12月11日所為之裁決處分（裁決書案
號：北監蘆字第裁46-A4K806327號），聲明異議，本院裁定如下
：
    主  文
異議駁回。
    理  由
一、原處分意旨略以：異議人即受處分人甲○○於民國95年8 月
    31日下午1 時45分許，騎乘車牌號碼QU6-596 號輕型機車，
    在臺北市○○○路、伊通街口禁止左轉路段迴車，經臺北市
    政府警察局交通大隊第三分隊警員掣單舉發。爰依道路交通
    管理處罰條例第49條第3 款之規定，裁處罰鍰新臺幣（下同
    ）1500元，並依同條例第63條第1 項第1 款規定記違規點數
    1 點。
二、聲明異議意旨略以：異議人因前述交通違規行為經警掣單舉
    發後，即依舉發通知單所載應到案日期，於95年9 月20日前
    往郵局繳納，詎承辦人員告知無此項違規紀錄，經登入監理
    機關網站查詢，亦無相關違規資料。異議人因監理機關內部
    電腦系統異常，致未能於期限內依最低金額繳納罰鍰，遭原
    處分機關裁罰1500元，自難甘服，爰依法聲明異議云云。
四、經查：異議人即受處分人甲○○於95年8 月31日下午1 時45
    分許，騎乘車牌號碼QU6-596 號輕型機車，在臺北市○○○
    路、伊通街口禁止左轉路段迴車，經臺北市政府警察局交通
    大隊第三分隊警員掣單舉發之事實，有臺北市政府警察局北
    市警交大字第A4K806327 號舉發違反道路交通管理事件通知
    單1 件附卷可資佐證，並為異議人所不爭執，其在禁止左轉
    路段迴轉之違規行為，洵堪認定。異議人雖以前揭情詞置辯
    ，惟依卷附舉發通知單之記載，本件應到案日期為95年9 月
    15日，異議人延至同年月20日始至郵局繳款，顯已逾自動繳
    納最低罰鍰金額900 元之期限（該舉發通知單所稱「本單為
    正式通知單若採郵繳請於5 日後繳納」，係指交通違規行為
    舉發5 日後，即移送管轄監理機關列管所需作業時間，而非
    應到案日期5 日後，自不待言）。而本件違規紀錄業於95年
    9 月5 日上傳至監理機關列管，有臺北市政府警察局95年11
    月30日北市警交大執字第09534847200 號函及違規歷史查詢
    表各1 件在卷足稽。異議人辯稱：伊前往郵局繳款時，經承
    辦人員告知無違規紀錄云云，並未提出任何證據可供調查，
    不足採信。且依道路交通管理事件統一裁罰基準及處理細則
    第48條第1 項、第2 項規定，違反道路交通管理事件，行為
    人認為舉發之事實與違規情形相符者，得於接獲通知單後，
    親自或委託他人持該通知單，不經裁決向指定之處所，逕依
    裁罰基準執行並繳納罰鍰結案。前項違反道路交通管理事件
    ，未暫代保管物件或吊扣駕照、牌照處分者，行為人得以郵
    寄匯票、郵局與公路監理電腦系統連線即時銷案、郵政劃撥
    、金融卡、信用卡轉帳、電話語音轉帳或向經委託代收罰鍰
    之金融機構繳納罰鍰、或其他經管轄機關委託辦理收繳罰鍰
    之機構，繳納罰鍰結案；臺北市政府警察局北市警交大字第
    A4K806327 號舉發違反道路交通管理事件通知單左上角亦有
    相關教示，並經異議人簽收。倘異議人無法以郵政劃撥方式
    繳納罰鍰，亦應選擇其他方式為之，何得據此請求按最低金
    額繳納罰鍰。綜上，異議人於上開時、地騎乘機車在禁止左
    轉路段迴轉之違規行為，事證明確，復未依規定期限自動繳
    納罰鍰，原處分機關以異議人違反道路交通管理處罰條例第
    49條第3 款規定，裁處罰鍰1500元，並依同條例第63條第1
    項第1 款規定記違規點數1 點，並無違誤。從而，本件異議
    為無理由，應予駁回。
四、據上論斷，應依道路交通案件處理辦法第19條，裁定如主文
    。
中　　華　　民　　國　　96　　年　　4 　　月　　4 　　日
                        交通法庭  法　官  廖  怡  貞
以上正本證明與原本無異
如不服本裁定應於送達後5 日內向本院提出抗告狀
                                  書記官　林  惠  齡
中　　華　　民　　國　　96　　年　　4 　　月　　4 　　日
